臺灣高雄地方法院刑事判決　　　　　　 100年度易字第1074號
公　訴　人　臺灣高雄地方法院檢察署檢察官
被　　　告　莊孟璋
上列被告因竊盜案件，經檢察官提起公訴（100 年度偵緝字第11
27號、第1128號），被告於準備程序就被訴事實為有罪之陳述，
經本院裁定進行簡式審判程序，並判決如下：
    主  文
莊孟璋犯攜帶兇器竊盜罪，累犯，處有期徒刑柒月。又犯竊盜罪
，累犯，處有期徒刑月。應執行有期徒刑玖月。
    事  實
一、莊孟璋基於意圖為自己不法所有之竊盜犯意，於民國99年11
    月14日1 時許，行經高雄市○○區○○路42巷24號倉庫外（
    起訴書誤認為倉庫內），因見電線裸露，乃臨時起意，持其
    在現場所拾獲之客觀上足以對人之生命、身體產生危害，足
    供兇器使用之斜口鉗1 支，剪取竊得林錦泉所有之冰箱電線
    。嗣另基於意圖為自己不法所有之竊盜犯意，於100 年1 月
    21日14時許，在高雄市○○區○○路23巷1 號前，竊得陳慶
    文所有之不銹鋼烤肉架1 具。另莊孟璋於竊取陳慶文之前開
    物品後，於有偵查權之警員發覺前，主動自承該次竊盜犯行
    而自願接受裁判。
二、案經陳慶文訴由高雄市政府警察局鼓山分局移送臺灣高雄地
    方法院檢察署檢察官偵查起訴。
    理  由
壹、程序部分：
    本件被告莊孟璋所犯係死刑、無期徒刑、最輕本刑為3 年以
    上有期徒刑以外之罪，其於本院審理期日就被訴事實為有罪
    之陳述，經本院告知簡式審判程式之旨，並聽取公訴人及被
    告之意見後，經合議庭依刑事訴訟法第273 條之1 第1 項規
    定行簡式審判程序，是依刑事訴訟法第273 條之2 規定，本
    件之證據調查，不受同法第159 條第1 項、第161 條之2 、
    第161 條之3 、第163 條之1 及第164 條至第170 條規定之
    限制，又當事人聲請調查之證據，法院認為待證事實已臻明
    瞭無再調查之必要者，得以裁定駁回之，同法第163 條之2
    第1 項、第2 項第3 款亦有明文。是本院後開引用具傳聞性
    質之證據資料，揆諸上揭規定，不受刑事訴訟法第159 條第
    1 項之限制，均有證據能力，且不受同法第166 條至第170
    條就人證所規範之證據調查程序限制，合先敘明。
貳、實體方面：
一、上開犯罪事實，業據被告於警詢、偵訊及本院審理時供承不
    諱（分見警一卷第1 頁至第3 頁，警二卷第1 頁至第2 頁，
    偵一卷第20頁至第21頁，院二卷第65頁、第70頁、第97頁、
    第101 頁），且經被害人林錦泉、告訴人即被害人陳慶文指
    訴綦詳（分見警一卷第4 頁至第5 頁，警二卷第3 頁），復
    有卷附現場照片共10張為憑（分見警一卷第18頁至第20頁，
    警二卷第12頁至第13頁），及扣案斜口鉗1 支可佐，足見被
    告之自白與事實相符。又被告固於警詢時自承扣案斜口鉗係
    伊所有（見警一卷第2 頁），惟於本院審理時則改稱該斜口
    鉗係伊所拾獲，非伊所有等語（見院一卷第24頁反面、院二
    卷第57頁）。經查，除被告上開警訊時之供述外，綜觀本卷
    ，別無其他積極證據足以證明扣案斜口鉗確屬被告所有之物
    ，被告辯以扣案斜口鉗係於現場所拾獲等語，尚堪認定。綜
    上，本案事證明確，被告犯行洵堪認定，應依法論科。
二、按刑法第321 條第1 項第3 款之攜帶兇器，乃指行為人攜帶
    兇器有行兇之可能，客觀上具有危險性，至其主觀上有無持
    以行兇或反抗之意思，尚非所問，是以該款之攜帶兇器祇須
    行竊時攜帶具有危險性之兇器為已足，並不以攜帶之初有行
    兇之意圖為必要，亦非以將該兇器自他地攜往行竊地為必要
    ，不問係於著手行竊前即攜帶持有，或在竊盜現場臨時拾取
    持用，亦不論兇器為何人所有，均屬之。查扣案斜口鉗為鐵
    製品，實心、質地堅硬，總長度約為12.5公分，鉗頭尖銳處
    約長1.5 公分、寬約1 公分，可單手握持，此經本院勘驗明
    確（見院二卷第67頁），被告持該斜口鉗用以行竊，客觀上
    足以對人之生命、身體產生相當之危害，性質上屬兇器無疑
    。再被告持該斜口鉗竊取前揭電線之事實，業據被告於警詢
    、偵查及本院審理時坦認明確（分見警一卷第1 頁至第3 頁
    ，偵一卷第20頁、第21頁，院二卷第57頁、第97頁、第101
    頁），揆諸上開說明，不問扣案斜口鉗是否係被告於現場所
    拾獲，均無礙於該次攜帶兇器竊盜罪之成立。核被告所為，
    係犯刑法第321 條第1 項第3 款之攜帶兇器竊盜罪、同法第
    320 條第1 項之竊盜罪。至公訴意旨雖認被告就竊取電線該
    次犯行部分，另涉犯同條項第2 款之毀越門扇竊盜罪，惟此
    為被告所否認。按第321 條第1 項第2 款所謂毀越門扇，係
    指毀損或超越、踰越門扇。查案發現場之倉庫外側有電線裸
    露，外牆與屋頂間僅餘些許空隙，倉庫內側則無電線裸露，
    且於門上裝有門鎖，門鎖完好而未遭到破壞等情，有現場照
    片共6 張在卷可查（見警一卷第18頁至第20頁），復被告既
    欲行竊，衡情，自係以經濟價值較高之物品作為行竊目標，
    惟本案被告並未另竊倉庫內價值較高之冰箱或其他物品，足
    認被告下手竊取電線應係在倉庫外為之。又酌以被告固以扣
    案斜口鉗行竊，惟客觀上難持之破壞前開門鎖，且該門鎖實
    際上亦未遭到破壞，況被告係正常體型之壯年男子，亦無利
    用上揭外牆與屋頂間所餘空隙，翻越該外牆進入倉庫之可能
    ，益徵被告並無毀越門扇竊盜，甚為明確。另被告、被害人
    林錦泉雖分別於警詢時陳稱被告係竊取「倉庫內冰箱之電線
    」等語（分見警一卷第1 頁、第4 頁），然此僅指該冰箱係
    置放在倉庫內，尚無從執此即遽予推認被告有何毀越門扇之
    情。依刑事訴訟制度「倘有懷疑，即從被告之利益為解釋」
    之原則，難認被告該次犯行亦有刑法第321 條第1 項第2 款
    之毀越門扇之加重構成要件，公訴意旨容有誤會，附此敘明
    。被告所犯上揭2 次加重竊盜及普通竊盜犯行，犯意各別，
    行為互殊，應予分論併罰。
三、被告前因違反毒品危害防制案件，經本院判處有期徒刑7 月
    確定，於98年6 月26日期滿執行完畢，有臺灣高等法院被告
    前案紀錄表1 份附卷可按（見院二卷第5 頁至第13頁），其
    受徒刑之執行完畢後，5 年以內分別故意再犯本案有期徒刑
    以上之罪，均屬累犯，皆應依刑法第47條第1 項規定，各予
    加重其刑。再被告於100 年1 月28日14時30分許，因屬慣竊
    及毒品治安顧慮人口，遭警盤查，在職司犯罪偵查權限之員
    警尚未發覺其涉犯竊取前開告訴人陳慶文物品之犯行前，主
    動自白該次犯行並願接受裁判，斯時告訴人並無察覺業已遭
    竊，尚未報案，亦無其他客觀事證，足以使員警可合理懷疑
    或得知被告涉犯該次竊行，嗣告訴人、被告旋於同日14時50
    分許、15時28分許分別接受警詢等節，業據被告於本院審理
    時供陳明確（見院二卷第66頁、第68頁至第70頁、第100 頁
    ），並有前開卷附本院辦理刑事案件電話紀錄查詢表（見院
    二卷第74頁）、高雄市政府警察局鼓山分局員警職務報告書
    （見警二卷第1-1 頁）、告訴人及被告之警詢筆錄（見警二
    卷第3 頁、第1 頁）各1 份可憑，被告就該次犯行，確係向
    員警自首，爰依刑法第62條前段減輕其刑。被告該次竊行，
    有上開刑之加重及減輕事由，依法先加後減。
四、爰分別審酌被告正值青壯，不思循正途圖謀生計，竟欲不勞
    而獲竊取他人財物，實有不該，惟念及其犯罪之動機及目的
    係為止飢、分別竊得事實欄所載之物品，嗣換得新台幣各約
    500 元、105 元等財物，所獲不法利益非鉅、智識程度為國
    中肄業、以臨時工為職業，經濟狀況貧寒等情，均經被告陳
    明在卷（分見院二卷第70頁、第101 頁，警一卷第1 頁、警
    二卷第1 頁詢問筆錄所載教育程度欄、職業欄、家庭經濟狀
    況欄）、且犯後坦承各次竊盜犯行，有悔改之意，犯罪後之
    態度尚可，及其犯罪之手段、犯罪所生之損害、生活狀況等
    一切情狀，分別量處如主文所示之刑，並定其應執行之刑，
    以資懲戒。至扣案斜口鉗係被告於案發現場所拾獲，已如前
    述，故非被告所有，本院不另為沒收之諭知，附此敘明。
五、此外，被告係向員警自首犯本案普通竊盜罪部分，經本院認
    定如前，檢察官雖聲請傳喚證人警員林照祥、莊輝欽等2 人
    ，欲釐清被告有無上開自首情事，惟本院認為此部分事實已
    臻明確，而無再調查之必要，併予敘明。
據上論斷，應依刑事訴訟法第299 條第1 項前段、第273 條之1
第1 項，刑法第320 條第1 項、第321 條第1 項第3 款、第47條
第1 項、第51條第5 款，刑法施行法第1 條之1 ，判決如主文。
本案經檢察官郭來裕到庭執行職務。
中    華    民    國   100    年    11    月    21    日
                  刑事第十九庭  法  官  林幸頎
以上正本證明與原本無異。
如不服本判決應於收受判決後10日內向本院提出上訴書狀。
中    華    民    國   100    年    10    月    22    日
                                書記官  葉正昭
附錄本判決論罪科刑所依據之法條：
刑法第320 條
意圖為自己或第三人不法之所有，而竊取他人之動產者，為竊盜
罪，處5 年以下有期徒刑、拘役或5 百元以下罰金。
意圖為自己或第三人不法之利益，而竊佔他人之不動產者，依前
項之規定處斷。
前二項之未遂犯罰之。
刑法第321 條
犯竊盜罪而有下列情形之一者，處6 月以上、5 年以下有期徒刑
，得併科新臺幣10萬元以下罰金：
一、侵入住宅或有人居住之建築物、船艦或隱匿其內而犯之者。
二、毀越門扇、牆垣或其他安全設備而犯之者。
三、攜帶兇器而犯之者。
四、結夥三人以上而犯之者。
五、乘火災、水災或其他災害之際而犯之者。
六、在車站、埠頭、航空站或其他供水、陸、空公眾運輸之舟、
    車、航空機內而犯之者。
前項之未遂犯罰之。